【裁判字號】    89,易,794
【裁判日期】    891108
【裁判案由】    妨害自由
【裁判全文】
臺灣雲林地方法院刑事判決                          八十九年度易字第七九四號
    公  訴  人  臺灣雲林地方法院檢察署檢察官
    被      告  丁○○
右列被告因妨害自由案件，經檢察官提起公訴（八十九年度偵字第二九一九號），本
院判決如左：
    主  文
丁○○以加害生命之事，恐嚇他人致生危害於安全，處拘役伍拾玖日，如易科罰金，
以參佰元折算壹日。
    事  實
一、緣丁○○為甲○○及乙○○之兄、丙○○之伯父。丁○○於民國八十九年六月十
    五日下午一時三十分許，在雲林縣大埤鄉尚義村尚義十八號其伯父住處（公訴人
    誤繕為「十七號丙○○住處」），與甲○○及乙○○等人商討所共有之土地賠償
    金新臺幣五十萬元之分配問題時，因不滿乙○○及丙○○要求扣除訴訟費用後再
    行分配，乃揚言：要殺死乙○○，如沒殺死乙○○，他不是人等語；並當場大聲
    叫罵、摔茶杯，對丙○○告以：妳若再說連妳也有事情等語，使乙○○及丙○○
    二人均心生畏懼，致生危害於乙○○與丙○○二人之生命安全。
二、案經乙○○及丙○○訴由雲林縣警察局斗南分局報請臺灣雲林地方法院檢察署檢
    察官偵查起訴。
    理  由
一、訊據被告丁○○，對於右揭時地與告訴人等商談共有土地賠償金之分配問題一情
    固坦承不諱，惟矢口否認有何恐嚇危害他人安全之犯行，辯稱：伊僅有罵丙○○
    而已，並未對乙○○及丙○○恐嚇云云。然查右揭事實業據告訴人乙○○及丙○○分別於警訊及偵審中指訴綦詳，復有錄音帶一捲扣案可資佐證，而該錄音帶內
    容經檢察官及本院當庭勘驗結果，核與告訴人所指訴之情節大致相符，堪認告訴
    人之指訴非虛，是被告空言否認，顯係事後卸責之詞，不足採信。本件事證已臻
    明確，被告犯行洵堪認定。
二、核被告所為，係犯刑法第三百零五條之恐嚇危害安全罪。被告以一恐嚇行為，侵
    害告訴人乙○○及丙○○二人之個人法益，係一行為而觸犯數罪名，為想像競合
    犯，依刑法第五十五條前段之規定，應從一重論處恐嚇危害安全罪。爰審酌被告
    有傷害及竊盜前科紀錄，足見其素行不端，而於本案為圖早日取得賠償金，竟不
    惜恐嚇弟弟及姪女，其犯罪之動機、目的，實屬可議，並於犯後猶否認犯行，本
    不應輕縱，惟念其犯罪之手段尚輕微，與告訴人二人又具有近親關係，且本件賠
    償金已分配完畢，應已無危險存在等一切情狀，量處如主文所示之刑，並諭知易
    科罰金之折算標準，以示懲儆。
據上論斷，應依刑事訴訟法第二百九十九條第一項前段，刑法第五十五條、第三百零
五條、第四十一條，罰金罰鍰提高標準條例第一條前段、第二條，判決如主文。
本案經檢察官徐維嶽到庭執行職務。
中      華      民      國八十九      年      十一    月    八    日
                                        臺灣雲林地方法院刑事第一庭
                                            法  官  廖國勝
右正本證明與原本無異。
如不服本判決，應於判決送達後十日內向本院提出上訴狀( 應附繕本 )。
                                             書記官  顏錦清
中      華      民      國      八十九      年      十一    月    八    日
附錄本案論罪科刑法條全文：
刑法第三百零五條：
以加害生命、身體、自由、名譽、財產之事，恐嚇他人致生危害於安全者，處二年以
下有期徒刑、拘役或三百元以下罰金。


司法院資訊處製作；財團法人民間司法改革基金會備份。
